【裁判字號】    97,交訴,140
【裁判日期】    970625
【裁判案由】    肇事逃逸罪等
【裁判全文】
臺灣臺中地方法院刑事判決             97年度交訴字第140號
公  訴  人  臺灣臺中地方法院檢察署檢察官
被      告  甲○○
選任辯護人  許家瑜律師
上列被告因肇事逃逸等案件，經檢察官提起公訴（97年度偵字第
6404、9454號），被告就被訴事實為有罪之陳述，經受命法官聽
取當事人意見後，由本院合議庭裁定以簡式審判程序審理，判決
如下：
    主    文
甲○○因過失致人於死，處有期徒刑捌月。又因駕駛動力交通工
具肇事，致人死亡而逃逸，處有期徒刑柒月。應執行有期徒刑壹
年壹月；緩刑年，並向公庫支付新臺幣伍萬元。
    犯罪事實及理由
一、本件犯罪事實、證據及理由，除增列被告於本院審理時之自
    白為證據外，餘均引用檢察官起訴書之記載（如附件）。
二、核被告所為，係犯刑法第276條第1項之過失致人於死罪、刑
    法第185條之4之駕駛動力交通工具肇事致人死亡而逃逸罪。
    被告所犯上開二罪間，犯意各別，罪名不同，應分論併罰之
    。
三、爰審酌被告並無前科，素行良好，其因駕車過失致他人死亡
    後，棄之不顧，猶加速逃逸，過失程度非輕，所生危害重大
    ，行為殊不可取，惟念其犯後尚能坦承犯行，犯罪之動機、
    目的、手段，及業已與被害人之家屬達成和解，履行給付，
    有臺中市西區調解委員會調解書一份在卷可稽（本院卷第28
    頁）等一切情狀，分別量處如主文所示之刑，以資懲儆。
四、末查被告並未曾受有期徒刑以上刑之宣告，有臺灣高等法院
    被告全國前案紀錄表及臺灣臺中地方法院檢察署刑案資料查
    註紀錄表在卷可稽，其因過失及一時短於思慮，致觸犯本案
    犯行，業已與被害人之家屬達成和解，履行給付，經此次起
    訴審判後，當能知所警惕，信無再犯之虞，本院認為前開對
    其宣告之刑，以暫不執行為適當，爰依刑法第74條第1項第1
    款規定併予宣告緩刑3年，並依同條第2項第4款規定，諭知
    應向公庫支付新臺幣5萬元（此部分得為民事強制執行），
    以啟自新。
據上論斷，應依刑事訴訟法第273條之1第1項、第299條第1項前
段、第310條之2、第454條，刑法第276條第1項、第185條之4、
第51條第5款、第74條第1項第1款、第2項第4款，刑法施行法第
1條之1，判決如主文。
本案經檢察官黃元亨到庭執行職務。
中    華    民    國    97    年    6     月    25    日
                  刑事第十四庭    法  官  洪堯讚
上正本證明與原本無異。
如不服本判決，應於收受送達後10日內向本院提出上訴書狀（應
敘述具體理由並附繕本）。
上訴書狀如未敘述理由，應於上訴期間屆滿後20日內補提理由書
於本院。
                                  書記官  沈慧玲
中    華    民    國    97    年    6     月    25    日
附錄本案論罪科刑法條
中華民國刑法第276條第1項
因過失致人於死者，處 2 年以下有期徒刑、拘役或 2 千元以下
罰金。
中華民國刑法第185條之4
駕駛動力交通工具肇事，致人死傷而逃逸者，處 6 月以上 5 年
以下有期徒刑。
附件：
臺灣臺中地方法院檢察署檢察官起訴書
                                      97年度偵字第6404號
                                      97年度偵字第9454號
    被      告  甲○○  男  23歲（民國○○年○ 月○○日生）
                        身分證統一編號：Ｚ000000000號
                        住臺中縣梧棲鎮○○街166 巷65號
    選任辯護人  華嘉遠律師
上列被告因過失致死等案件，業經偵查終結，認為應提起公訴，
茲將犯罪事實及證據並所犯法條分敘如下：
        犯罪事實
一、甲○○於民國97年2 月12日凌晨4 時18分許，駕駛車牌號碼
    7R─6678號自小客車（登記車主為吉鹿貿易有限公司，負責
    人為甲○○之母丙○○），沿臺中市○○路由西往東方向行
    駛，行經公益路與中興街之交岔路口時，本應注意車前狀況
    ，並隨時採取必要之安全措施，而按當時天候晴、夜間有照
    明、路面柏油、乾燥、無缺陷、無障礙物、視距良好，又無
    不能注意之情事，竟因轉身拿取身旁之行動電話，致疏未注
    意車前狀況，而不慎碰撞前方由張伸維所騎乘之腳踏車，並
    使張伸維受有顱內出血、顱底骨折、右側顱骨凹陷、右側肋
    骨骨折、右側血胸等傷害。詎甲○○於肇事後，非但未報警
    救護並留於現場守候處理，反竟另行起意，不顧張伸維之生
    命安危，隨即駕駛上開自小客車逃逸。而張伸維雖經送往中
    國醫藥大學附設醫院急救，惟仍於97年2 月14日13時7 分許
    ，不治死亡。嗣經警依目擊證人唐錦源所記下之車牌號碼，
    循線查獲李尚仁，始查悉上情。
二、案經被害人張伸維之父乙○○訴由臺中市警察局第一分局報
    告暨本署檢察官相驗後自動簽分偵辦。
        證據並所犯法條
一、上揭犯罪事實，業據被告甲○○於警詢時及偵查中坦承不諱
    ，核與證人丙○○、唐錦源之證述情節相符，且有職務報告
    、道路交通事故現場圖、道路交通事故調查報告表、被告所
    駕駛前揭自小客車之行車執照、舉發違反道路交通管理事件
    通知單各1 份及現場與車損照片36張附卷可稽。又被害人張
    伸維確因本件車禍受有前揭傷害，並已死亡，此亦有中國醫
    藥大學附設醫院法醫參考病歷摘要、本署相驗屍體證明書、
    檢驗報告書、勘驗筆錄各1 份及相驗照片12張在卷足憑。
二、次按汽車行駛時，駕駛人應注意車前狀況，並隨時採取必要
    之安全措施，道路交通安全規則第94條第3 項定有明文。查
    被告於前揭時、地駕車時，本應注意遵守上開規定，而按當
    時天侯晴、夜間有照明、路面柏油、乾燥、無缺陷、無障礙
    物、視距良好（前揭道路交通事故調查報告表參照），又無
    不能注意之情事，竟疏未注意及此，因而肇事，致被害人張
    伸維死亡，足證被告確有過失；且其過失行為與被害人之死
    亡結果間，亦有相當因果關係。是綜合上情，被告之自白足
    認與事實相符，其罪嫌應堪認定。
三、核被告所為，係犯刑法第185 條之4 之肇事逃逸及第276 條
    第1 項之過失致人於死等罪嫌。又被告所犯上開2 罪，罪名
    有異，行為互殊，請予分論併罰。
四、依刑事訴訟法第251 條第1 項提起公訴。
    此    致
臺灣臺中地方法院
中    華    民    國    97    年    4    月    30    日
                              檢察官  劉  俊  杰
本件正本證明與原本無異
中    華    民    國    97    年    5     月    8     日
                              書記官  陳  韋  辰
附錄本案所犯法條：
刑法第185 條之4：
駕駛動力交通工具肇事，致人死傷而逃逸者，處六月以上五年以
下有期徒刑。
刑法第276 條第1 項：
因過失致人於死者，處二年以下有期徒刑、拘役或二千元以下罰
金。


司法院資訊處製作；財團法人民間司法改革基金會備份。
